【裁判字號】    97,交聲,276
【裁判日期】    970930
【裁判案由】    違反道路交通管理處罰條例聲明異議
【裁判全文】
臺灣基隆地方法院交通事件裁定         97年度交聲字第276號
移送機關即
原處分機關  交通部公路總局臺北區監理所基隆監理站
聲明異議人
即受處分人  甲○
上列受處分人因違反道路交通管理處罰條例案件，對於交通部公
路總局臺北區監理所基隆監理站中華民國97年7 月31日所為之處
分（原處分案號：基監字第裁42-RB0000000號），聲明異議，本
院裁定如下：
    主  文
異議駁回。
    理  由
一、原處分意旨略以：聲明異議人即受處分人甲○（下稱異議人
    ）於民國97年7 月6 日上午9 時35分許，騎乘LY5-987 號重
    型機車，在基隆市○○街21號處，有「不按遵行之方向行駛
    （闖單行道）」之違規行為，經基隆市警察局第一分局忠二
    路派出所員警製單當場舉發，乃依道路交通管理處罰條例第
    45條第1 款規定裁處罰鍰新臺幣（下同）900 元，並依同條
    例第63條第1 項第1 款（原處分漏載第1 項第1 款）記違規
    點數1 點。
二、異議意旨略以：異議人雖騎乘機車沿基隆市○○街之單行道
    行駛，於行經同市○○街、光二路口時，不按光二路單行道
    之遵行方向行駛，自華二街逆向斜行光二路，將機車停放在
    對向三角窗騎樓下（門牌號碼為華二街21號），然其僅係自
    華二街斜向騎乘至對向華二街、光二路路口三角窗時，逆向
    行駛光二路一小段路程，員警即掣單舉發其闖單行道，執法
    顯然過嚴云云。
三、按汽車駕駛人，爭道行駛有不按遵行之方向行駛者，處600
    元以上1,800 元以下罰鍰，並記違規點數1 點，道路交通管
    理處罰條例第45條第1 款、第63條第1 項第1 款分別定有明
    文
四、經查：異議人於97年7 月6 日上午9 時35分許，騎乘所有之
    LY5-987 號重型機車，未依光二路單行道遵行方向行駛，而
    自基隆市○○○路、光二路口，逆向行駛基隆市○○路至光
    二路、華二街口（華二街亦為單行道），經基隆市警察局第
    一分局忠二路派出所員警製單當場舉發，嗣異議人依限到案
    提出申訴，經原處分機關函請舉發單位查復及綜合相關資料
    審查結果，認上開違規屬實，遂依道路交通管理處罰條例第
    45條第1 款規定裁處異議人罰鍰900 元，並依同條例第63條
    第1 項第1 款規定記違規點數1 點等情，此有基隆市警察局
    基警交字第RB0000000 舉發違反道路交通管理事件通知單（
    影本）、交通部公路總局臺北區監理所基隆監理站97年7 月
    31日基監字第裁42-RB0000000號違反道路交通管理事件裁決
    書（正本）、基隆市警察局第一分局97年7月24 日基警一分
    五字第0970107386號函（影本）各1 份在卷可憑。且本件舉
    發異議人違規之基隆市警察局第一分局忠二路派出所乙○○
    警員亦於本院97年9月16 日訊問時到庭證稱：舉發當日與另
    名實習警員共同執行上午8-10時之巡邏勤務，其乃駕駛警車
    沿基隆市○○○路右轉光一路口，再迴轉至光二路，即見異
    議人騎乘LY5-987 號重型機車自成功一路、光二路，逆向行
    駛光二路而來，其見異議人在與警車相照面後，仍繼續逆向
    行駛光二路，遂將警車停靠路邊，並在華二街21號後面一點
    點，也就是快到異議人住家樓下，將異議人攔停，並告以逆
    向行駛光二路之違規事實，異議人係騎乘機車自其所駕駛之
    警車前面逆向而來，其視線清楚，並未受到任何阻礙，不會
    看錯異議人之行向，且逆向行駛雖不如飆車之高危險，但仍
    舊會造成行車危險，其並無執法過嚴之情形等語明確（見本
    院卷第27-29頁），並庭呈手繪現場圖1紙、舉發違規地點照
    片8 張為憑。本院參諸異議人並不否認有逆向行駛光二路之
    事實，且證人乙○○與異議人間係毫不相識之人，衡情證人
    應無設詞攀誣，或虛構違規事實以陷害異議人之道理，況警
    員執行公務時，本身即受有行政懲處責任之監督，且其到庭
    具結作證，更係以刑事責任擔保其證言之真實性，而異議人
    復未提出相關證據以供本院查明證人乙○○之證詞有何虛偽
    不實之處，因之本院認證人乙○○上開證述內容應為實在，
    堪以採信。是異議人辯稱為警舉發時係沿基隆市○○街行駛
    至光二路口為警查獲云云，查無證據可佐，顯係事後卸責之
    詞委不足採，從而其辯稱僅逆向行駛光二路一小段路程云云
    ，員警即製單舉發其逆向行駛光二路云云，即顯不可信。
四、綜上，異議人於97年7 月6 日上午9 時35分許，騎乘所有之
    LY5-987 號重型機車，未依光二路單行道遵行方向行駛，而
    自基隆市○○○路、光二路口，逆向行駛基隆市○○路至光
    二路、華二街口（華二街亦為單行道）之違規事實明確，原
    處分機關依道路交通管理處罰條例第45條第1 項第1 款、第
    63條第1 項第1 款規定，裁處異議人罰鍰900 元，並記違規
    點數1 點，核無違誤，從而，異議人之異議為無理由，應予
    駁回。
據上論斷，應依道路交通案件處理辦法19條，裁定如主文。
中    華    民    國    97    年    9     月    30    日
                  交通法庭法  官   劉桂金
以上正本證明與原本無異。
對於本件裁定如有不服，應於收受送達後5日內，向本院提出抗
告書狀，敘述抗告之理由，抗告於臺灣高等法院。
中    華    民    國    97    年    9     月    30    日
                          書記官   鄧順生


司法院資訊處製作；財團法人民間司法改革基金會備份。
